臺灣臺中地方法院刑事判決　　　　　　 94年度易緝字第342號
公　訴　人　臺灣臺中地方法院檢察署檢察官
被　　　告　未○○冒名陳明吉.
　　　　　　　　　　　巷3號
　　　　　　　　　　（現在臺灣臺中監獄臺中分監執行中）
　　　　　　寅○○
上列被告等因竊盜案件，經檢察官提起公訴（九十三年度偵字第
一五六四八號）暨移送併辦（九十四年度偵字第一一九六一號、
第一四六四九號、第一三五四六號），被告等於本院行準備程序
時就被訴事實為有罪之陳述，經受命法官聽取當事人意見後，由
本院合議庭裁定以簡式審判程序審理判決如下：
    主    文
未○○、寅○○共同以犯竊盜罪為常業，未○○處有期徒刑參年
貳月，寅○○處有期徒刑參年。
    犯罪事實
一、未○○（冒用「陳明吉」名義應訊，其涉嫌偽造文書部分由
    檢察官另行偵辦）、寅○○係夫妻，前曾於民國九十一年間
    因竊盜案件，未○○經法院判處有期徒刑七月、緩刑三年（
    嗣遭撤銷假釋，目前在監執行中），寅○○被判處有期徒刑
    四月、緩刑二年，而均確定；又於九十一年十月間因竊盜案
    件，經檢察官提起公訴，由臺灣臺南地方法院審理中（嗣經
    該院於九十四年八月三十一日以九十四年度易緝字第五三號
    、九十三年度易緝字第八九號均判處其等有期徒刑一年二月
    ，嗣後未經提起上訴而告確定）。詎其等仍不知悔改，緣二
    人無固定收入，無力撫養二名幼子，未○○並且疾病纏身，
    其等遂共同基於意圖為自己不法所有之常業竊盜犯意聯絡，
    自九十二年十二月二十日起，或由其中一人佯稱欲購買商品
    藉故與店員談話，避開其注意，由另一人趁店員不注意之際
    下手行竊，或獨自由未○○一人下手行竊，共犯下列竊取行
    為：
  (一)於九十二年十二月二十日十六時零九分許，前往臺中市南屯
    區○○○路二七五號「旭益汽車實業公司」臺中店，趁店員
    疏於注意之際，由寅○○把風，由未○○動手打開展示櫥櫃
    玻璃門，竊取ＤＶＤ液晶電視及主機一臺（先鋒牌，機號：
    ＣＩＲＤ０００８５１ＲＣ，機型：ＡＶＨ─Ｐ７５５０Ｄ
    ＶＤ價值約新臺幣【下同】九萬五千元）得手。
  (二)於九十二年十二月二十日十六時三十分許，前往臺中市○○
    區○○路二十六號「聯毅電器行」，未○○佯稱欲購買產品
    ，寅○○趁老闆陳國助之妻疏於注意之際，動手竊取電漿電
    視一臺（聲寶牌，機型４２Ｋ１、４２吋、機號00000
    000000號，價值約十萬元）得手。
  (三)於九十三年八月二十九日十三時八分許，前往新竹市○○路
    ○段二００號二樓二一０室，未○○佯稱欲購買產品，寅○
    ○趁店員卯○○疏於注意之際，動手竊取手提電腦乙部（Ｓ
    ＯＮＹ牌，型號ＶＧＮ—Ａ１７ＴＰ，序號0000000
    ）得手。
  (四)於九十三年九月三日二十一時五十三分許，前往臺中市○○
    路一四五號「欣亞電腦公司」，未○○趁店員傅中與客人談
    話疏於注意之際，動手竊取記憶卡七張（ＳＯＮＹ牌，型號
    ＭＳ—ＤＵＯ，價值約一萬五千四百六十元）得手，並隨即
    交予附近接應之寅○○。
  (五)於九十三年九月四日十八時十分許，前往臺中市○○路五０
    八號二樓二一七櫃「慶銘科技有限公司」，由未○○佯稱欲
    購買產品，寅○○趁店員賴冠伯疏於注意之際，動手竊取手
    提電腦乙部（ＴＯＳＨＩＢＡ牌，序號00000000Ｐ
    ，價值約五萬五千元）得手。
  (六)於九十三年十一月二十三日十五時許，前往臺中市○○路○
    段一二五號「燦坤３Ｃ電子專賣店」，寅○○佯稱欲購買產
    品，未○○趁店員疏於注意之際，動手竊取展示櫃內投影機
    二臺（ＮＥＣ牌，機號３Ｘ００２２０ＮＧ，飛利浦牌，機
    號ＴＷＢ0000000，價值約十萬元）得手。
  (七)於九十四年三月三日十八時許，前往臺中市○○區○○路七
    十二之八號「全國電子專賣店水湳店」，寅○○佯稱欲購買
    產品，未○○趁店員疏於注意之際，動手竊取展示櫃內數位
    攝影機一臺（ＳＨＡＲＰ牌，機型：ＶＬＺ─９５０ＵＴ，
    機號：Ｚ000000000，價值二萬九千九百元）得手
    。
  (八)於九十四年三月間某日，前往臺南市○○路一六二號新光三
    越百貨公司十樓「法雅客股份有限公司臺南店」，寅○○佯
    稱欲購買產品，未○○趁店員疏於注意之際，動手竊取展示
    櫃內數位攝影機一臺（ＳＯＮＹ牌，機型：ＤＣＲ─ＰＣ５
    ５，機號0000000，價值二萬二千五百七十五元）得
    手。
  (九)於九十四年三月二十九日十八時三十分許，前往臺北市中正
    區○○○路○段五十號一樓「萬豐重驊科技股份有限公司站
    前門市店」，寅○○佯稱欲購買產品，未○○趁店員疏於注
    意之際，動手竊取展示櫃內之數位攝影機一臺（ＪＶＣ牌，
    機型：ＧＺ─ＭＣ２００Ｕ，機號：00000000，價
    值約四萬八千九百元）得手。
  (十)於九十四年三月三十一日二十時二十分許，前往臺南市○○
    路一六二號新光三越百貨公司十樓「法雅客股份有限公司臺
    南店」，寅○○佯稱欲購買產品，未○○趁店員疏於注意之
    際，動手竊取展示櫃內數位攝影機貳臺（ＳＯＮＹ牌，機型
    ：ＤＣＲ─ＰＣ３５０，機號：0000000，價值三萬
    二千九百元；ＪＶＣ牌，機型ＭＣ─１００Ｕ，機號：00
    000000，價值四萬五千九百元）得手。
  (十一)於九十四年四月二十一日十八時許，前往臺中市○○區○○
    路七十二之八之八號「全國電子專賣店水湳店」，寅○○佯
    稱欲購買產品，未○○趁店員疏於注意之際，動手竊取展示
    櫃內數位攝影機一臺（ＳＯＮＹ牌，機型：ＤＣＲ─ＨＣ４
    ２，機號：９５０８２０，價值二萬四千九百元）得手。
  (十二)於九十四年四月二十八日十五時四十一分許，前往臺中縣豐
    原市○○○路六八六號「全國電子專賣店環東店」，寅○○
    佯稱欲購買產品，未○○趁店員疏於注意之際，徒手竊取放
    置於展示櫃內之液晶顯示器一臺（國際牌、３２吋、型號Ｔ
    Ｃ３２ＭＴＧ，價值約六萬九千九百元）得手。
  (十三)於九十四年五月十日十五時許，前往臺中市○○路二號「全
    國電子專賣店五權一店」，寅○○佯稱欲購買產品，未○○
    趁店員疏於注意之際，徒手竊取放置於展示櫃之數位攝影機
    一臺（型號：ＤＣＲ─ＤＶＤ８０３，機號：000000
    0）、數位相機五臺、液晶顯示器一臺（歌林牌、型號ＫＬ
    Ｔ３２５１、機號00000000）及記憶卡九片，以上
    共價值約十九萬零二百三十元。
  (十四)於九十四年五月十四日十四時許，前往臺中市○○路○段二
    號「震旦行股份有限公司通訊事業部臺中青島店」，寅○○
    佯稱欲購買產品，未○○趁店員疏於注意之際，動手竊取展
    示櫃內藍芽耳機十一個（價值共二萬五千八百六十八元）得
    手。
  (十五)於九十四年五月十四日十五時許，前往臺中市○○區○○路
    九十四之四號「震旦行股份有限公司通訊事業部臺中中清店
    」，未○○佯稱欲購買產品，寅○○趁店員疏於注意之際，
    動手竊取展示櫃內藍芽耳機二個（價值共六千一百八十元）
    、記憶卡一個（價值九百九十九元）得手。
  (十六)於九十四年五月十五日二十時二十分許，前往臺中縣龍井鄉
    ○○路二十之二號「震旦行股份有限公司臺中東海店」，未
    ○○佯稱欲購買產品，寅○○趁店員壬○○疏於注意之際，
    動手竊取藍芽耳機十臺、電池一個、記憶卡一張、立體喇叭
    一個、手機一個，以上價值共約五萬八千零三十八元。
  (十七)於九十四年五月十八日十四時許，前往臺中市○○區○○路
    二段二五九號「全國電子專賣店逢甲店」，寅○○佯稱欲購
    買產品，未○○趁店員疏於注意之際，徒手竊取放置於展示
    櫃之數位攝影機一臺（型號ＤＣＲ─ＤＶＤ７０３、機號0
    000000）、數位相機二臺，以上共價值約六萬四千八
    百六十元。
  (十八)於九十四年五月二十一日十九時五十三分許，前往臺北市中
    正區○○○路○段五十號一樓Ｆ１１櫃「德誼數位科技有限
    公司臺北站前店」，寅○○佯稱欲購買產品，由未○○趁店
    員疏於注意之際，徒手竊取放置於展示櫃之桌上型電腦一臺
    （ＡＰＰＬＥ牌，型號ＩＭＡＣ　Ｇ５　１７吋　ＣＯＭＢ
    Ｏ白色價值約三萬四千九百元）。
  (十九)於九十四年六月三日十五時許，前往臺北市中正區○○○路
    ○段五十號ＫＭＡＬＬ　Ｂ１─Ｃ３０專櫃店「甲○○○○
    ○○○○」，寅○○佯稱欲購買產品，由未○○趁店員疏於
    注意之際，徒手竊取放置於展示櫃之數位攝影機一臺（ＣＡ
    ＮＯＮ　ＤＶ，價值約二萬四千八百元）。
  (二十)於九十四年六月十日十五時許，前往臺北市中正區○○○路
    ○段五十號ＫＭＡＬＬ　Ｂ１─Ｃ３０專櫃店「甲○○○○
    ○○○○」，寅○○佯稱欲購買產品，由未○○趁店員疏於
    注意之際，徒手竊取放置於展示櫃之ＩＰＯＤ　３０Ｇ數位
    隨身聽一臺（價值一萬一千五百元）、ＩＢＯＯＭ喇叭一臺
    （價值四千二百元）。
  於九十四年六月二十八日十二時許，前往臺北市中正區○○
    ○路○段五十號Ｂ１　Ｃ０７櫃「瑞馨數位國際有限公司臺
    北站前店」，寅○○佯稱欲購買產品，由未○○趁店員疏於
    注意之際，徒手竊取放置於展示櫃之ＡＰＰＬＥ　ＭＩＮＩ
    ＩＰＯＤ　６Ｇ（ＭＰ３）二臺（價值一萬七千二百元）。
  於九十四年七月十日十五時二十二分許，由未○○獨自一人
    前往臺北市中正區○○○路○段五十號一樓「聯創資訊公司
    」，趁店員疏於注意之際，竊取筆記型電腦一臺（機型ＳＡ
    ＴＥＬＬＩＴＷ，型號ＰＳＭ５１Ｔ─０１ＮＯＯＬ，序號
    00000000Ｋ，價值約四萬四千八百元）。
二、未○○與寅○○竊取上開物品得手後，分別以數千元、一萬
    餘元至三萬元不等之價格出售予某不詳姓名年籍之成年男子
    ，所得則供二人花用，二人並均恃此維生。嗣二人先於九十
    三年九月四日十九時三十分許，在臺中市○區○○路五０八
    號地下室商場為警查獲；又於九十四年七月二十七日十一時
    二十分許，經警在臺中市西屯區○○○路○段中港澄清醫院
    前查獲寅○○，復於當日十一時三十分許，在臺中縣龍井鄉
    ○○路八十五巷五十三號二樓房間內查獲未○○，並起獲大
    批尚未銷售之贓物（均業已發還被害人）。
三、案經臺中市警察局第一分局報請臺灣臺中地方法院檢察署檢
    察官偵查起訴暨移送併辦。
 　 理    由
一、訊據被告未○○、寅○○對於上揭犯罪事實均坦承不諱，彼
    此供述情節互核相符，核與被害人李威進、吳福成、林國助
    、劉桂臻、傅中、賴冠伯、丙○○、申○○、辛○○、壬○
    ○、丁○○、巳○○、子○○、丑○○、庚○○、辰○○、
    己○○、戊○○、乙○○、午○○、癸○○等人於警詢時陳
    述情節相符；此外，復有贓物認領保管收據、現場圖、查獲
    現場之照片、職務報告書、監視錄影器翻拍照片等件在卷及
    錄影光碟扣案可資佐證，足見被告二人自白確與事實相符。
    被告未○○雖於本院審理時，一度對於犯罪事實欄一、(十三)所
    示被害人遭竊物品有所質疑，辯稱並未行竊如此多財物，然
    觀被告二人行竊地點遍佈臺中縣市、新竹市、臺北市、臺南
    市各地，行竊次數達二十二次之多，對於每件行竊時間、地
    點，多半出於被害人提供監視錄影帶及翻拍照片始得明確，
    而被害人遭竊乃屬財產上被害且屬單一事件，其記憶自較行
    竊達二十二件、且行竊地點遍佈臺灣省北、中、南各處之被
    告二人更為深刻，被告未○○於本院末次審理時亦表示對於
    被害人所陳遭竊時間、地點及失竊物品均表示無意見可明，
    是本院認定被害人遭竊物品仍應以被害人所述為準，併此敘
    明。本件事證業臻明確，被告二人竊盜犯行均堪認定。
二、按刑法上所謂常業犯，指反覆以同種類行為為目的之社會活
    動之職業性犯罪而言，至於犯罪所得之多寡，是否恃此犯罪
    為唯一之謀生職業，則非所問，縱令兼有其他職業，仍無礙
    於該常業犯罪之成立，最高法院著有八十五年台上字第五一
    ０號判例意旨參照。查，被告二人於本院行準備程序時、訊
    問、審理時均一再供稱：伊等夫妻係因為被告未○○罹患糖
    尿病、癲癇症，且要扶養二名幼子，生活經濟困難，平日雖
    有打零工，仍不敷所需，方一再行竊等情，被告未○○則供
    稱：伊於九十三年十一月之前仍有正當工作，在夜市擺小吃
    攤為生，之後發病才沒工作，足見被告二人平日打零工、擺
    夜市之所得不高，收入不穩；且觀被告二人自九十二年十二
    月二十日起即陸續在臺中縣市、新竹市、臺北市、臺南市等
    地行竊，所竊物品均為高價值之全新電子產品，竊取得手後
    ，隨即以數千元、一萬餘元至三萬元之低價脫售，賣得款項
    則供其等家庭生活所需及供為被告未○○就醫之用；益徵被
    告二人確實有以竊盜財物恃此維生之意圖甚明。是核被告二
    人本案所為，係犯刑法第三百二十二條之常業竊盜罪。起訴
    書雖認定被告僅涉犯刑法第三百二十條第一項之普通竊盜罪
    嫌，惟於起訴之基本社會事實同一之情況下，經蒞庭檢察官
    當庭更正起訴法條為常業竊盜罪，是本院不再變更起訴法條
    。被告二人彼此間有犯意聯絡及行為分擔，為共同正犯。公
    訴人雖未及就移送併辦部分提起公訴，然查此部分與已起訴
    事實具有實質上一罪關係，基於審判不可分法理，本院自得
    併予審理，附此敘明。又查，被告二人於本院行準備程序、
    訊問及審理時均一再供稱：其等於九十一年十月及九十二年
    九月間有行竊財物之犯行（遭臺灣臺南地方法院檢察署檢察
    官提起公訴暨臺灣桃園地方法院檢察署檢察官移送併辦後，
    經臺灣臺南地方法院於九十四年八月十一日判處有期徒刑一
    年二月，嗣後確定，下簡稱前案），之後因為被告未○○身
    體不好，並未再犯案，直到九十二年十二月間，才又繼續行
    竊，本案與前案並無關聯，伊等於九十二年九月犯案後並未
    想要再繼續犯案等語（參本院九十四年度易緝字第三四二號
    卷第五０頁、第五一頁、第一０四頁、第一六一頁筆錄）。
    顯見被告二人係於前案連續行竊後，復另行起意再犯本案，
    本案自不受前案判決效力所及，附此敘明。爰審酌被告二人
    前於九十一年間已因竊盜犯行，分別被判處有期徒刑七月、
    緩刑三年確定（被告未○○），及有期徒刑四月、緩刑二年
    確定（被告寅○○），有臺灣高等法院被告全國前案紀錄表
    二份在卷可徵；其等於九十二年間復犯竊盜案遭臺灣臺南地
    方法院發布通緝，於通緝期間仍不知警惕，再陸續犯下多達
    二十二件之竊盜案件，行竊地點遍及臺中縣市、新竹市、臺
    北市及臺南市，行竊產品均屬高價值之電子產品；被告未○
    ○於本案遭查獲後，竟冒用其小舅子「陳明吉」名義冒名應
    訊（其涉犯偽造署押、文書部分另由檢察官偵辦），畏罪卸
    責之心至為顯然，暨考以其等行竊次數、所竊財物價值、迄
    未賠償被害人損失，及犯後均直承犯行無誤等一切情狀，分
    別量處如主文所示之刑。
三、被告未○○於九十三年九月四日遭警查獲後，竟冒用「陳明
    吉」之名義應訊，業經陳明吉本人到庭陳述明確，且經本院
    將以「陳明吉」名義所製作之警偵卷內等資料送內政部警政
    署刑事警察局鑑定結果，發現該警偵卷內所有以「陳明吉」
    名義所按捺之指紋皆非陳明吉本人所有，而與被告未○○留
    存於該局內指紋卡左拇指指紋相符，有該局九十三年十一月
    五日刑紋字第０九三０二一五四四二號鑑驗書一份在卷可參
    （參本院九十三年度易字第二一八五號卷第五二頁）。是被
    告未○○涉犯偽造署押、偽造文書等犯行，自應由檢察官另
    行偵辦。
據上論斷，應依刑事訴訟法第二百九十九條第一項前段、第二百
七十三條之一第一項，刑法第二十八條、第三百二十二條，判決
如主文。
中　　華　　民　　國　　94　　年　　11   　月　　2　　日
                  刑事第三庭    法  官  賴妙雲
上正本證明與原本無異。
如不服本判決，應於送達後十日內向本院提出上訴狀（須附繕
本），上訴於台灣高等法院台中分院。
                                書記官  孫曉鳳
中　　華　　民　　國　　94　　年　　11   　月　　2　　日
附錄論罪科刑法條
刑法第三百二十二條
第 322 條 (常業竊盜)
          以犯竊盜罪為常業者，處一年以上七年以下有期徒刑。
